【裁判字號】    98,交簡上,127
【裁判日期】    980811
【裁判案由】    公共危險
【裁判全文】
臺灣板橋地方法院刑事判決           98年度交簡上字第127號
上  訴  人  乙○○
即  被  告
上列上訴人即被告因公共危險案件，不服本院98年度交簡字第17
66號中華民國98年4 月13日第一審簡易判決（聲請處刑案號：98
年度速偵字第1345號），提起上訴，本院管轄第二審之合議庭判
決如下︰
    主  文
上訴駁回。
    事  實
一、乙○○於民國98年3 月10日晚間9 時許，在臺北縣土城市○
    ○路友人住處飲酒後，已達不能安全駕駛動力交通工具之程
    度，竟於同日晚間10時30分許，騎乘車牌號碼FGY-588 號機
    車，欲返回臺北縣永和市○○路205 巷4 號3 樓其住所，嗣
    於同日晚間10時50分許，行經臺北縣中和市○○路、員山路
    口時，因不勝酒力，倒臥於路旁，經警到場處理，測得其呼
    氣酒精濃度測試值達每公升1.48毫克，而查悉上情。
二、案經臺北縣政府警察局中和分局報請臺灣板橋地方法院檢察
    署檢察官偵查後，聲請簡易判決處刑。
    理  由
一、訊據被告即上訴人乙○○矢口否認犯罪，並以：其原在友人
    甲○○住處談論債務問題，並曾喝1 瓶鋁罐之啤酒，離開時
    ，神智甚清楚，且未騎車，嗣走至臺北縣土城市○○路時，
    於附近商店購買1 瓶高梁酒，坐於路旁喝悶酒，於睡著後，
    因路人報警，警方將其送至派出所，其不知有經酒測乙事，
    又其負債中，而本件原審判決判處刑甚重，並求為撤銷原判
    決，從輕量刑等語為辯，及作為上訴理由。
二、查被告於警詢中即坦認本件其係酒後騎乘機車欲返家乙情（
    參見偵查卷6 頁至第7 頁），嗣於偵查時亦供承，其酒後欲
    返家，因想吐，故中途坐在路旁等語（參見偵查卷第21頁）
    ，故其於酒後駕車之事實，已至明確。參以證人甲○○於本
    院審理時結證：被告因積欠渠債務，帶高梁酒1 瓶，前來臺
    北縣土城市○○路渠工廠洽談債務，渠未喝，但為被告買2
    瓶易開罐之啤酒，供被告飲用，被告因無法清償債務，故於
    該日晚間8 時許即離開，並帶走前述高梁酒，不知被告事後
    至何處等語（參見本院卷第28頁正反面），亦足見被告於離
    開證人甲○○工廠時，亦有酒後駕車之事實。被告雖於本院
    中否認有此行為，惟勾稽其於本院準備程序中稱，所飲用之
    高梁酒乃在臺北縣土城市○○路上所購云云（參見本院卷第
    17 頁 反面），嗣於本院審理時則改稱：係在臺北縣永和市
    某處便利商店所購云云（參見本院卷第27頁反面），前後不
    一，顯見被告事後翻異前詞，要為飾卸。
三、次查，證人即承辦警員丙○○於本院中結稱：伊於該日晚間
    10時許，接獲通報，表示在臺北縣中和市○○路，有人倒在
    路旁，伊前往處理時，被告有濃厚酒味，其機車在被告附近
    路旁，因認被告涉犯公共危險罪嫌，故通報警車將被告載回
    警局，並由另1 同事將被告之機車騎回派出所，被告於警局
    中胡言亂語，不知所言為何，因被告不配合酒測，故於約2
    小時餘後，始進行酒測等語綦詳（參見本院卷第29頁正反面
    ）；被告於本院審理時，坦承酒精測定紀錄表上簽名係其所
    為無誤（參見本院卷第30頁正面），且有該紀錄表附卷可證
    （參見偵查卷第11頁），是堪信承辦警員丙○○確有依法進
    行呼氣酒精濃度測試，從而，被告否認不知有酒測一事，乃
    空言指摘，實屬卸責之詞。此外，被告於為警查獲後，尚有
    腳步不穩及意識模糊，注意力無法集中情事，於直線步行10
    公尺迴轉走回原地，及雙腳併攏，兩手貼緊大腿，將一腳向
    前抬高離地15公分，並停止不動30秒等測試，亦均不合格，
    復有測試觀察紀錄表、機車駕駛人酒後生理協調平衡檢測紀
    錄表等在卷得憑（參見偵查卷第12頁、第13頁）。按刑法第
    185 條之3 規定所謂「不能安全駕駛」，係抽象危險犯，雖
    不以發生具體危險為必要，但對於吐氣已達每公升0.55毫克
    以上，肇事率為一般正常人之10倍，應認為已達不能安全駕
    車之標準等情，有法務部88年5 月18日法88檢字第001669號
    函可資參照。本件被告於飲酒後，呼氣中酒精含量濃度已達
    每公升1.48毫克，顯已超過上開標準，被告駕車時之注意力
    及操控力應較平常薄弱，以此推之，被告酒後之身體狀態，
    業達無法安全駕駛車輛之程度無訛。
四、綜上所見，本件事證業臻明確，被告犯行堪予認定，應依法
    論科。
五、原審判決認被告所為，係犯刑法第185 條之3 服用酒類不能
    安全駕駛動力交通工具而駕駛罪，而審酌其明知酒精成分對
    人之意識能力具有不良影響，酒後駕車對一般往來之公眾及
    駕駛人自身皆具有高度危險性，既漠視自己安危，尤罔顧公
    眾安全，而於服用酒類後，呼氣酒精濃度高達前開所述，已
    處於不能安全駕駛之狀態，仍駕駛機車於道路上行駛，危害
    公眾行車安全，但於原審判決時坦承犯行等一切情狀，而量
    處拘役59日，並諭知易科罰金之折算標準，認事用法，正確
    無誤，量刑且屬適當，是本件上訴人否認犯行，及求為較輕
    之判決，非有理由，自應予駁回。
據上論斷，應依刑事訴訟法第455 條之1 第1 項、第3 項、第36
8 條、第373 條，判決如主文。
本案經檢察官黃佳權到庭執行職務。
中    華    民    國    98    年    8     月    11    日
                刑事第一庭  審判長法  官  王復生
                                  法  官  陳世旻
                                  法  官  朱敏賢
以上正本證明與原本無異。
不得上訴。
                                  書記官  李郁禎
中    華    民    國    98    年    8     月    11    日


司法院資訊處製作；財團法人民間司法改革基金會備份。
